臺灣桃園地方法院刑事判決　　　　　　　　　　　　　九十三年度易字第五二九號
　　公　訴　人　臺灣桃園地方法院檢察署檢察官
　　被　　　告　甲○○　男　三.
右列被告因偽造文書等案件，經檢察官提起公訴（九十三年度偵字第五三五０號、六
五三六號）、追加起訴（九十三年度偵字第七三五八號），以及移送併辦（九十三年
度偵字第七三五八、一二五０六號），本院判決如左：
    主  文
甲○○連續行使偽造私文書，足以生損害於公眾及他人，累犯，處有期徒刑壹年，如
附表二、附表三所示偽造之「乙○○」署押共陸拾陸枚，及附表五編號十五、十六所
示之照片貳張均沒收。又共同連續攜帶兇器竊盜，累犯，處有期徒刑貳年陸月，並應
於刑之執行前，令入勞動場所強制工作年，扣案如附表五編號十四所示之萬能鑰匙
壹支及未扣案之自小客車鑰匙壹支、扳手壹支、奇異筆壹支均沒收。應執行有期徒刑
年肆月，並應於刑之執行前，令入勞動場所強制工作年，如附表二、附表三所示
偽造之「乙○○」署押共陸拾陸枚、附表五編號十五、十六所示之照片貳張及扣案如
附表五編號十四所示之萬能鑰匙壹支暨未扣案之自小客車鑰匙壹支、扳手壹支、奇異
筆壹支均沒收。
    事  實
一、甲○○曾因竊盜案件，於民國九十年三月七日經台灣高等法院以九十年度上易字
    第四八六號判處有期徒刑五月，於同年三月二十九日確定，並於九十年十二月二
    日執行完畢。復因竊盜案件，於九十一年十一月二十一日經台灣高等法院以九十
    一年度上易字第二四三六號判處有期徒刑一年十月確定。又因施用第二級毒品案
    件，於九十一年八月十四日經本院以九十一年度易字第一二四一號判處有期徒刑
    五月，並於九十一年九月十六日確定。再因贓物案件，於九十一年九月十日經本
    院以九十年度訴字第七一二號判處有期徒刑四月，另於該案中所犯之常業竊盜（
    並牽連變造車身牌照號碼、以不正方法由自動付款設備盜領財物）、違反槍砲彈
    藥刀械管制條例（同時持有具殺傷力之改造玩具手槍、魚槍及管制刀械武士刀）
    等罪，則經上訴後由台灣高等法院於九十二年七月三十一日以九十一年度上訴字
    第三四四八號各判處有期徒刑五年六月並於刑前強制工作三年，以及一年二月，
    而於九十二年九月五日確定。前述各案嗣經台灣高等法院於九十二年十月三十一
    日以九十二年度聲字第一二九三號裁定定應執行刑有期徒刑八年九月及於刑前執
    行強制工作三年，現正因此在台灣泰源技能訓練所執行強制工作。其於右揭各案
    經判處罪刑確定或已一審判決且仍在二審上訴審理中，詎猶不知警惕收斂，復為
    後述各項犯行而有犯罪之習慣。
二、甲○○因上開竊盜、毒品案件經判決確定後未遵期到案接受執行，遂遭臺灣桃園
    地方法院檢察署發佈通緝。於逃匿期間，為冒用他人之身分以避免查緝，竟基於
    行使偽造私文書及變造
    王」、「阿華」、「陳先生」之成年男子基於共同變造
    自己之相片交給上開人士換貼在他人之國民
    示之時間、地點，各向上開人士取得如附表一所示之變造
    一編號二之變造證件係無償受贈外，餘二份則係以附表一所示之金額價購而得，
    分別足生損害於各該
    及陳逸宇、楊暨宗、乙○○等人。迨九十二年七月二十三日凌晨二時三十分許，
    甲○○因涉嫌違反毒品危害防制條例案件為台北縣政府警察局新店分局員警查獲
    時，即先後於警局暨是日晚間經解送至台灣桃園地方法院檢察署時，均出示行使
    先前變造之乙○○
    所示之警、偵訊筆錄上，偽造乙○○之署押共計三枚，此外，於警局應詢期間且
    接續在附表三編號一至五所示之扣押物品目錄、逮捕通知書、權利事項告知通知
    書、毒品初步鑑驗報告單、警詢筆錄「應告知事項欄」、該筆錄第四行所載「不
    用請辯護律師到場」等字句下「簽名捺印」處及該筆錄各頁連接騎縫處，偽造乙
    ○○之署押共計三十六枚，另於逮捕通知書「收受本通知簽章」欄左列即「被逮
    捕人之親友」下方自書「不用」二字，用以分別表示確認扣押之物品為「乙○○
    」持有、「乙○○」已依法接獲通知所涉罪嫌及逮捕之理由且毋須通知親友、業
    依法受告知並確悉相關之法定權利保障事項、確認毒品之初步鑑驗係在涉嫌人「
    乙○○」之面前所做成、應警詢問時「乙○○」無意委任辯護人到場，以及該份
    合併多頁之警詢筆錄確具連貫性及形式真實性等意思，確認後復將上開文書交由
    警方收受而行使之，均足以生損害於檢警機關偵查犯罪之正確性、戶政機關有關
    十時許，甲○○又因涉嫌違反毒品危害防制條例案件為臺北縣政府警察局海山分
    局員警查獲，甲○○即承前概括之犯意，先後於警局及當晚經解送台灣桃園地方
    法院檢察署時，亦皆出示行使變造之乙○○
    接續在附表二編號三、四所示之警、偵訊筆錄上，偽造乙○○之署押共計三枚外
    ，另於警局應詢期間並接續在附表三編號六至九所示之警詢筆錄各相關欄位、搜
    索扣押筆錄、扣押物品目錄表及扣押物品收據上，偽造乙○○之署押共計二十四
    枚，用以分別表示「乙○○」業依法受告知並確悉相關之法定權利保障事項、應
    警詢問時「乙○○」無意委任辯護人到場、該份合併多頁之警詢筆錄確具連貫性
    及形式真實性、受搜索人及扣押物之持有人確係「乙○○」、警方果係依法執行
    附帶搜索、警方已依法將扣押物收據發交「乙○○」收執，以及執行搜索時「乙
    ○○」確係在場見證等意思，確認後復將上開文書交由警方收受而行使之，均足
    以生損害於檢警機關偵查犯罪之正確性、戶政機關有關
    確性及公信力暨乙○○本人。末因乙○○本人收受臺灣桃園地方法院檢察署之開
    庭通知，到庭表示姓名係遭他人冒用，經比對指紋後，始循線查知上情。因甲○
    ○已有乙○○之
    ，並扣得變造之陳逸宇
三、甲○○另基於意圖為自己不法所有之概括犯意，單獨或與真實姓名年籍不詳綽號
    「金塗」之成年男子，自九十二年五月十五日起至同年九月五日止，連續在桃園
    縣蘆竹鄉、龜山鄉、台北縣林口鄉、五股鄉等地，分別以甲○○所有之自小客車
    鑰匙、萬能鑰匙各一支，或質地堅硬、長度達十三公分、客觀上足以對人生命身
    體安全造成威脅之金屬製活動扳手一支，以及「金塗」所有質地堅硬、亦足以當
    作兇器使用之扳手一支，在附表四所示之時間、地點，以附表四所示之方式竊取
    黃世成等人之汽車或車牌，汽車並作為代步工具。且甲○○為避免警察查獲其竊
    取汽車之犯行，除將附表四編號三竊得之七Ｔ—三四０一號汽車車牌，改掛在附
    表四編號二所竊得之二八五五—ＦＫ號汽車上，用以行駛之外，又另起行使變造
    車牌之概括犯意，於竊得後當日即在桃園縣龜山鄉○○○路二三號二樓住處，以
    其所有之塑鋼土黏貼在車牌上，復持其所有之奇異筆一支以塗黑之方式，分別將
    附表四編號二竊得之二八五五—ＦＫ號車牌變造為二八五五—ＥＫ號車牌，改掛
    在附表四編號五竊得之五Ｆ—三七０六號汽車上；又將附表四編號六竊得之ＦＳ
    —六八八二號車牌變造為ＥＳ—六八八二號車牌，亦改掛在附表四編號七竊得之
    八Ｃ—四一二六號汽車上。事成後復多次駕車上路，藉此向不特定之用路人表明
    其所駕駛汽車之車號即如懸掛之車牌所示而行使之，俾逃避警方查緝，足生損害
    於公路監理機關有關汽車號牌核發管理作業之正確性、公信力及各該變造車號之
    真正車主。惟甲○○上開竊盜及行使變造車牌之行為，仍於附表四各編號所示之
    查獲時、地為警捕獲，並扣得甲○○所有供竊取上開汽車所用之萬能鑰匙一支。
四、案經臺灣桃園地方法院檢察署檢察官自動檢舉偵查起訴，並經臺北縣政府警察局
    蘆洲分局移送臺灣桃園地方法院檢署偵查後追加起訴（臺灣桃園地方法院檢察署
    九十三年度偵字第七三五八號）；及經同前署檢察官、臺灣臺東地方法院檢察署
    檢察官偵查後移送併辦（臺灣桃園地方法院檢察署九十三年度偵字第一二五０六
    號、臺灣臺東地方法院檢察署九十三年度偵字第一三八八號、臺灣桃園地方法院
    檢察署九十三年度偵字第四四三０號、臺灣新竹地方法院九十二年度偵字第六二
    四八號、臺灣板橋地方法院檢察署九十二年度偵字第二一二０五號、臺灣臺東地
    方法院檢察署九十三年度偵字第一二七九號、臺灣桃園地方法院檢察署九十三年
    度偵字第七三三０號）。
    理  由
一、認定犯罪事實所憑之證據
(一)、事實欄第二項部分：
    該部分行使變造
    經被告於本院審理時坦承不諱，核與被害人乙○○、證人施俊雄即查獲被告之員
    警與證人李龍輝於偵查中所述之情節相符，復有變造之乙○○國民
    乙○○本人真正之國民
    車駕駛執照、內政部警政署刑事警察局九十三年一月十七日刑紋字第０九三００
    ００二三三號、九十三年一月二十日刑鑑字第０九三０一二七七二號、九十三年
    二月十九日刑紋字第０九三００二六五五六號及九十三年二月二十三日刑紋字第
    ０九三００三六九四九號鑑驗書各一份在卷可稽（臺灣桃園地方法院檢察署九十
    二年度毒偵字第二七九０號卷第七十、九五至九九、一０二、一０三頁，同前署
    九十二年度毒偵字第二九二二號卷第四二頁，同前署九十三年度偵字第五七號卷
    第十一至十三、三七至三九頁，同前署九十二年度偵字第一七二五六號卷第九八
    頁），以及附表二、附表三所示之各項筆錄、通知單等文件附卷可證（同前署九
    十二年度毒偵字第二七九０號卷第十六至二二、四二至四四、四六、四九、五八
    至五九頁，同前署九十二年度核退字第四一八號卷第八頁，同前署九十二年度毒
    偵字第二九二二號卷第三至八、二一頁）。上開事證均與被告之自白相互吻合，
    足見被告上開自白確與事實相符。查被告出示行使變造之「乙○○」
    用該名應訊並偽作及行使游某名義之相關文書，已損及戶政機關
    作業之正確性、公信力及檢、警機關刑案偵查作業之正確性，事屬當然，又此舉
    亦將致檢、警誤認其所為之不法行徑，係乙○○違犯因而對之追咎問責，使之枉
    受刑案偵、審之擾並遭親友誤議，是以足生損害於乙○○本人，自毋庸疑。再者
    ，被告變造陳逸宇之
    關證件核發管理作業之正確性、公信力，要屬自明之理，又被告雖未使用，惟其
    變造之目的既意在冒名行事，則其所為倘涉及不法，不論民、刑或行政事項，亦
    將使人誤係陳、楊所為而遭致究責，因而足生損害於渠二人，狀亦鮮明。另查，
    陳逸宇之
    固據其等陳明在卷，而可認定被告向小王等人取得之證件係屬贓物。然查，衡諸
    將本人之證件持交或售予他人以供變造後使用，乃時有所聞，並非罕見之事，是
    以持有或轉交之他人證件，非必來自不法途徑，準此，自未能遽認被告於收取各
    該證件時，主觀上即已認識其來路可疑而具有故買或收受贓物之故意，應予敘明
    。
(二)、事實欄第三項部分：
    該部分連續竊盜及行使變造車牌之犯罪事實，亦經被告於本院審理時坦承不諱，
    核與被害人黃世成、羅辰駿、李進益、康偉昌、陳玉鳳、邱泰國、胡林森等人之
    指述相符，且有贓物認領保管單、車輛竊盜、車牌失竊資料個別查詢報表—查詢
    車輛認可資料、查獲照片及監視錄影帶翻拍照片等文件附卷為憑（同前署九十三
    年度偵字第五七號卷第九至十七頁、十九、二十頁，同前署九十二年度偵字第一
    七二五六號卷第十四至十九、二二至二九、三二、四三、四四、四八至六一頁，
    臺灣板橋地方法院檢察署九十二年度核退字第九四八二號卷第十九至三五、五六
    至五七、七三至一０一頁）。再者，警方在失竊車輛ＥＺ—８６５５號自用小客
    車上所採集之指紋，經鑑定比對結果與被告之指紋相符，有內政部警政署刑事警
    察局九十二年九月四日刑紋字第０九二０一五三七二三號指紋鑑驗書（臺灣板橋
    地方法院檢察署九十二年度核退字第九四八二號卷第六二至六四頁）附卷可證；
    此外，並有在被告住處查獲之萬能鑰匙一支扣案可資佐證，益見被告上開自白確
    與事實相符。又查，被告變造車牌並懸掛在車上駕駛外出而加以行使，自已損及
    監理機關有關汽車號牌核發管理作業之正確性、公信力，且其所為若有不法，亦
    將使人循號追查而誤認係各該變造車號之真正車主所為並對之追究責任，當同足
    生損害於各該真正車主。
(三)、行使變造證件及變造車牌此二舉之犯意係各別
    被告行使變造證件之目的，係冒用他人名義行事，並避免為警查知其有另案尚待
    執行而將之緝捕歸案，至行使變造車牌係意在掩飾竊車犯行，二者目的迥異，變
    造之手法亦屬有別，且被告於九十二年五月十五日竊取附表四編號一所示之該輛
    曳引車後，並非即有變造車牌俾便隱蔽斯行之舉，可見該時其尚未慮及此事，顯
    然，變造車牌供贓車使用並非被告一貫之技倆，係待九十二年八月六日竊得附表
    四編號二所示之該輛自小客車後，始變造車牌以供來日竊車之用。是此可徵其係
    迄迨斯時方頓生欲如此而為之意，佐此情，自難認其於九十二年三月間初萌委人
    變造證件之意時，即已預認爾後亦將變造車牌並使用之事，遂基於一次決意而次
    第為之，此二舉之犯意核屬各別，彼此間不具連續犯裁判上一罪之關係，自應分
    別論處。綜上所述，本件事證明確，被告犯行堪以認定，應依法論科。
二、論罪科刑部分
甲、事實欄第二項之偽造文書部分：
(一)、駕照及
    行使部分，係犯刑法第二百十六條、二百十二條之行使變造特種文書罪。其先後
    二次為警查獲後，均出示行使變造之乙○○
    同之罪，顯係基於概括犯意反覆為之，應依連續犯之規定以一罪論，並依法加重
    其刑。至其變造陳逸宇之
    所為，亦時間緊接，構成要件相同，顯係出於概括犯意反覆為之，同應依連續犯
    之規定視為一個犯行，無從予以分割論擬，因之，此三次行為自應合而為一並認
    係屬行使變造乙○○
    別與綽號「小王」、「阿華」、「陳先生」之成年男子，有犯意聯絡及行為分擔
    ，為共同正犯。至於公訴人雖僅就行使變造乙○○
    造證件之犯行，與前開業經起訴論罪部分有高、低度行為之吸收關係，為起訴效
    力所及，本院自應一併審判。
(二)、按刑法上所謂之文書，凡外型為有體物，以視覺感官可見之方法記載文書表意人
    之思想或意思於該有體物上者，均足當之。又在事先印妥內容文件預留之簽名欄
    位、緊鄰他人所載字句之下方簽名者，不待依據習慣或特約，單從記載之體例及
    形式客觀視之，即足以知悉係表示以簽名者之名義確認、收受他人為一定之通知
    或行為，抑或在表達其上方所載字句之意思，當然亦屬刑法第二百十條所稱之私
    文書。本件被告在附表三所示之各項筆錄、文件上偽造「乙○○」之簽名及指印
    ，再交回警方收受，除騎縫處之指印及附表三編號九該份收據存根空白處之簽名
    及指印外，餘者各係見於事先印妥內容文件預留之簽名欄位、緊鄰他人所載字句
    之下方，依前述，自已具備意思性及製作名義人之文書完整形式，此部分自屬私
    文書。再者，被告在警詢筆錄各頁連接騎縫處偽造乙○○之指印，依習慣係在表
    彰該份合併多頁之警詢筆錄確具連貫性及形式真實性（最高法院八十六年台上字
    第三二九五號判決意旨參照），另被告在附表三編號九所示之臺北縣政府警察局
    海山分局扣押物品收據（警留之存根）上空白處偽造「乙○○」之簽名及指印，
    依習慣並在表彰「乙○○」業已收悉警製之該份收據之意，皆足以為一定用意之
    證明，依刑法第二百二十條第一項之規定，胥屬準文書，故被告在九十二年七月
    二十三日、同年九月十四日分別為警查獲時，在附表三所示文件、筆錄上偽以「
    乙○○」名義簽名、蓋指印後並將之交還警方之行為，係犯刑法第二百十六條、
    第二百十條之行使偽造私文書罪。至附表二所示被告偽造「乙○○」簽名及指印
    之行為，雖另該當刑法第二百十七條第一項之偽造署押罪，惟如後述，此與為偽
    造文書而偽造「乙○○」之署押部分係基於單一犯意接續行之，自應包括視為單
    一之偽造行為，無從分割各別論擬，因之，各次之偽造署押胥應統括為一而認屬
    偽造私文書之部分行為，至偽造之低度行為則應為行使之高度行為吸收，均不另
    論罪。被告於同一日為警查獲時，先後固有數次偽造署押、私文書及行使偽造私
    文書之行為，然彼此間在時間及場所上均有近接密切之關聯性，且係基於同一機
    會及同一冒用乙○○名義應訊之犯意次第行之，顯係出於單一犯意接續而為，主
    要侵害者又係以「乙○○」名義所製作文書之公共信用性此單一社會法益並兼及
    刑案偵查正確性此單一國家法益，實質上自僅構成一罪。而被告在九十二年七月
    二十三日、同年九月十四日為警查獲時分別所為之行使偽造私文書犯行，則時間
    緊接，以相同之方式觸犯構成要件相同之罪名，顯係以逃避追緝之概括犯意反覆
    為之，應依連續犯之規定以一罪論，並依法加重其刑。公訴人認為被告在附表三
    所示文件上偽造「乙○○」簽名及指印之行為，僅構成刑法第二百十七條第一項
    之偽造署押罪，尚有誤會。惟其基本事實同一，爰依刑事訴訟法第三百條之規定
    ，變更其所引應適用之法條。被告偽造及行使附表三編號三、編號八、編號九所
    示私文書之犯行雖未據公訴人起訴，惟此與公訴人已起訴且經本院論罪部分，在
    法律評價上既具不可分割之實質上一罪之關係，當為起訴效力所及，本院應併予
    審判。
(三)、被告行使變造
    其所犯上開連續行使變造特種文書及連續行使偽造私文書此二罪間，顯有原因、
    結果之牽連關係，應依刑法第五十五條牽連犯之規定，從一重以連續行使偽造私
    文書處斷。
(四)、扣案如附表二、附表三所示之筆錄及相關文書，雖非被告所有之物，但該等文書
    上偽造之「乙○○」簽名、指印共六十六枚，仍屬偽造之署押，應依刑法第二百
    十九條之規定宣告沒收。扣案如附表五編號十五、十六之陳逸宇
    駕駛執照上黏貼之被告照片各一張，為被告所有供犯本罪所用之物，業據被告供
    承在卷，應依刑法第三十八條第一項第二款規定予以沒收。至於變造之乙○○身
    分證並未扣案，且被告供稱業已丟棄而滅失，該
    不予沒收。
乙、事實欄第三項之竊盜部分：
(一)、按所謂兇器之種類並無限制，凡客觀上足以對人之生命、身體、安全構成威脅，
    具有危險性之物品均屬之，且只須行竊時攜帶此種具有危險性之兇器為已足，並
    不以攜帶之初有行兇之意圖為必要。經查，被告於附表四編號二、三、六之時地
    ，係由金塗攜帶或由被告本身持用質地堅硬之金屬材質扳手行竊，上開物品足以
    對於人之生命、身體造成威脅，且有行兇之可能性及危險性，自屬刑法第三百二
    十一條第一項第三款所指之「兇器」，故核被告於該三次所為，均係犯刑法第三
    百二十一條第一項第三款攜帶兇器竊盜罪，至於附表四編號一、四、五、七號所
    為，則犯同法第三百二十條第一項之普通竊盜罪。被告在附表四編號二、三所為
    之犯行，與綽號「金塗」之成年男子，有犯意聯絡及行為分擔，為共同正犯。其
    先後七次竊盜犯行，時間緊接，觸犯基本構成要件相同之罪，顯基於概括犯意反
    覆為之，應依刑法第五十六條規連續犯之規定，論以情節較重之攜帶兇器竊盜罪
    一罪，並依法加重其刑。公訴人雖僅就附表四編號一之犯行提起公訴，惟因其餘
    附表四編號二至七部分，與前開業經起訴論罪部分有連續犯裁判上一罪之關係，
    為起訴效力所及，本院自應一併審判。
(二)、又汽車牌照係行車之許可憑證，屬於刑法第二百十二條所指之特種文書，被告於
    竊得附表四編號二、六之車牌後，將其變造並改掛在其他汽車上行駛之行為，係
    犯刑法第二百十六條、二百十二條之行使變造特種文書罪。至其變造特種文書之
    低度行為，應為行使變造特種文書之高度行為所吸收，不另論罪。其先後多次行
    使變造汽車車牌之犯行，時間緊接，所犯係構成要件相同之罪，顯係基於概括犯
    意反覆為之，應依刑法第五十六條連續犯之規定以一罪論，並依法加重其刑。
(三)、被告將竊得之車牌加以變造，並改掛在其他汽車上之行為，係為避免警方查到其
    竊車之行為，故其所犯共同連續攜帶兇器竊盜與連續行使特種文書二罪間，有方
    法、目的之牽連關係，應依刑法第五十五條牽連犯之規定，從一重之共同連續攜
    帶兇器罪論處。又被告行使變造車牌之犯行亦未據公訴人起訴，惟此與公訴人已
    起訴且經本院論罪之竊盜部分既有牽連犯裁判上一罪之關係，自為起訴效力所及
    ，本院應併予審判。
(四)、扣案如附表五編號十四所示之萬能鑰匙一支，為被告所有供犯本案竊車所用之物
    ，業經被告供承在卷，應依刑法第三十八條第一項第二款之規定宣告沒收。另被
    告行竊附表四編號一所示該輛曳引車所用之自小客車鑰匙一支，及其變造車牌用
    之奇異筆一支亦均屬其所有，至被告與金塗共同行竊時持用之該支扳手則屬金塗
    所有，雖均未扣案，惟自小客車鑰匙於發生車禍後即留在車上，並未帶走，奇異
    筆尚在被告之住處，此情並據被告於本院審理時承明在卷，上開物品顯未滅失，
    又金塗所有之該支扳手亦無證據可證明已滅失，右揭各物爰均依刑法第三十八條
    第一項第二款規定，宣告沒收。至被告行竊車牌時持有之該支活動扳手業於事後
    丟棄在河裡，此據被告述明在卷，堪認已滅失，置於被告住處內尚餘之塑鋼土則
    不能認定係供或備供變造車牌所用之物，再警方扣得如附表五編號一至十三、十
    七、十八所示之物，均無證據證明係被告所有，且供犯本罪所用之物，均不予宣
    告沒收。
丙、量刑部分：
(一)、被告上開連續行使偽造私文書與連續攜帶兇器竊盜二罪間，犯意各別，行為互殊
    ，應予分論併罰。末查，被告曾有如事實欄所載之犯罪科刑或已執行完畢之情形
    ，有臺灣高等法院被告全國前案紀錄表及台灣高等法院九十一年上訴字第三四四
    八號刑事判決各一份附卷為憑。其於有期徒刑執行完畢後，於五年以內再犯本件
    有期徒刑以上之罪，為累犯，應依刑法第四十七條之規定，加重其刑。被告有二
    種以上刑之加重事由，應依刑法第七十條之規定，遞加重之。爰審酌被告身強體
    壯、正值壯年，不思以正常工作賺取所需，卻以竊盜之方式在四個月內竊取七台
    汽車，供己作為代步工具。且其為避免警方之查緝，多次變造他人之
    且連續兩次冒用他人名義應訊，足見其自省能力薄弱，對於司法偵查之正確性及
    被冒用人之權益亦造成巨大之損失，惟其到案後尚能坦承犯行，而有悔意等一切
    情狀，分別量處如主文所示之刑，並定其應執行之刑。
(二)、再如前述，被告有如事實欄所述之犯罪科刑或已執行完畢等情形，是以審酌被告
    已有多次犯罪紀錄，並均判處罪刑確定，詎仍不知悔改收斂，未能慎行守分，於
    前案仍在二審上訴審理中即復萌故態續為本案之多項犯行，本案且係在四個月之
    時間內連續行竊七次，依其如此綿密賡續不斷犯罪之情形，顯見其有不勞而獲之
    犯罪習慣，並有再犯之虞，又既受刑之執行完畢猶無以矯正其頑習劣性，顯見有
    另謀處遇之道方足使之規過遷善之必要，爰依竊盜犯贓物犯保安處分條例第三條
    第一項第一款、第五條第一項之規定，諭知於刑之執行前，令入勞動處所強制工
    作三年，以資徹底矯正。
三、另被告涉嫌基於意圖為自己不法之所有，於九十二年二月七日凌晨三時許，在新
    竹縣竹東鎮○○路自強國中旁，竊取宋春逢所有車牌號碼為０７９—ＱＭ之大貨
    車之犯行（見臺灣板橋地方法院檢察署九十二年度偵字第一三九八一號、九十二
    年度偵緝字第一八八九號卷），業據被告堅詞否認。經查：上開偵查卷內除有駕
    駛上開失竊車輛為警查獲之被告王建榮到庭供述：係與被告一同竊車之外，並無
    其他指紋、監視錄影帶翻拍照片或目擊證人等積極證據足以證明被告有竊取該台
    大貨車之犯行。再參酌被告於本案行竊之地點，多在桃園縣、台北縣一帶，並未
    包括新竹縣；且被告就本案多件加重竊盜犯行均坦承不諱，應無單就此件普通竊
    盜犯行加以否認之必要，自難僅憑王建榮之證詞即認被告有何竊盜犯行。故本件
    犯罪事實與起訴之犯罪事實，並無裁判上一罪之關係，亦未據檢察官起訴，本院
    自無從審理，附此敘明。
四、臺灣桃園地方法院檢察署檢察官雖以被告變造之陳逸宇
    三月間在桃園縣桃園市○○路上拾獲後予以侵占入己，因認被告係涉犯刑法第三
    百三十七條之侵占遺失物罪嫌，而函移本院併案審理（該署九十三年度偵字第七
    三五八號卷）。且臺灣臺東地方法院檢察署檢察官亦以被告變造之楊暨宗駕駛執
    照，係其於九十二年一月一日在台北市○○區○○路一段內所竊得，因認被告此
    部分涉犯刑法第三百二十條第一項之竊盜罪嫌，並函送本院併案審理（該署九十
    三年度偵字第一二七九號卷）。惟查，檢察官認定被告涉有上開罪嫌，係以被告
    曾持有陳逸宇之
    可能之來源多端，或係借、買、竊、拾、受贈等等，不一而足，且上開陳逸宇身
    分證係被告向小王所購得，楊暨宗駕駛執照則係被告自阿華處取得，均已如前述
    。雖然被告於警、偵訊中曾一度坦認陳逸宇之
    其此部分自白之真實性；此外，亦查無其他積極證據足以證明被告確有侵占或竊
    取上述證件之犯行，則上述移送併辦部分與前揭起訴且經本院論罪之部分，顯乏
    裁判上一罪之關係，自應退請檢察官另行查處。
據上論斷，應依刑事訴訟法第二百九十九條第一項前段、第三百條，刑法第二十八條
、第五十六條、第二百十六條、第二百十條、第二百十二條、第三百二十一條第一項
第三款、第四十七條、第五十五條、第五十一條第五款、第二百十九條、第三十八條
第一項第二款，竊盜犯贓物犯保安處分條例第三條第一項第一款、第四條、第五條第
一項前段，罰金罰鍰提高標準條例第一條前段，判決如主文。
本案經檢察官趙燕利到庭執行職務。
中　　　華　　　民　　　國　　九十三　　年　　十一　　　月　　 四   　　日
                              臺灣桃園地方法院刑事第十一庭
                                  審判長法  官  蔡榮澤
                                        法  官  丁俊成
                                        法  官  游士珺
右正本證明與原本無異。
如不服本判決，應於判決送達後十日內向本院提出上訴狀( 應附繕本 )，上訴於
臺灣高等法院。
                                        書記官  陳淑瓊
中　　　華　　　民　　　國　　九十三　　年　　 十一 　　月　　 十七 　　日
附本件論罪科刑依據之法條
中華民國刑法第二百十條
偽造、變造私文書，足以生損害於公眾或他人者，處五年以下有期徒刑。
中華民國刑法第二百十二條
偽造、變造護照、旅券、免許證、特許證及關於品行、能力服務或其他相類之證書、
介紹書，足以生損害於公眾或他人者，處一年以下有期徒刑、拘役或三百元以下罰金
。
中華民國刑法第二百十六條
行使第二百十條至第二百十五條之文書者，依偽造、變造文書或登載不實事項或使登
載不實事項之規定處斷。
中華民國刑法第三百二十一條
犯竊盜罪而有左列情形之一者，處六月以上、五年以下有期徒刑：
一  於夜間侵入住宅或有人居住之建築物、船艦或隱匿其內而犯之者。
二  毀越門扇、牆垣或其他安全設備而犯之者。
三  攜帶兇器而犯之者。
四  結夥三人以上而犯之者。
五  乘火災、水災或其他災害之際而犯之者。
六  在車站或埠頭而犯之者。
前項之未遂犯罰之。
附表一
┌──┬───┬────┬────┬───────┬───┬───────┐
│編號│行為人│　時間　│　地點　│  手　　段    │被害人│查獲經過及扣得│
│    │      │        │        │              │      │物品          │
├──┼───┼────┼────┼───────┼───┼───────┤
│ 一 │甲○○│九十二年│桃園縣桃│甲○○提供自己│陳逸宇│九十二年五月十│
│    │小王  │三月間某│園市火車│之相片給小王，│      │六日凌晨零時十│
│    │      │日委請變│站附近  │並以新臺幣（下│      │分許，甲○○在│
│    │      │造，同日│        │同）八千元之代│      │臺北縣五股鄉壟│
│    │      │下午取得│        │價，由小王以換│      │鉤路五之十八號│
│    │      │        │        │貼照片方式變造│      │與李龍輝發生交│
│    │      │        │        │陳逸宇遭他人竊│      │通事故，經警前│
│    │      │        │        │取之身分證    │      │往處理時，梁俊│
│    │      │        │        │              │      │仁即棄車逃逸，│
│    │      │        │        │              │      │警方則在甲○○│
│    │      │        │        │              │      │駕駛之三九五—│
│    │      │        │        │              │      │ＧＣ號營業用貨│
│    │      │        │        │              │      │車上扣得變造之│
│    │      │        │        │              │      │陳逸宇身分證一│
│    │      │        │        │              │      │張            │
├──┼───┼────┼────┼───────┼───┼───────┤
│ 二 │甲○○│九十二年│桃園縣龜│甲○○提供自己│楊暨宗│九十二年九月十│
│    │阿華  │六月間購│山鄉復興│之相片給阿華，│      │四日在甲○○位│
│    │      │買後述「│三路二三│由阿華以換貼照│      │於桃園縣龜山鄉│
│    │      │乙○○」│號二樓  │片之方式，變造│  　　│復興三路二三號│
│    │      │身分證前│        │楊暨宗遭他人所│      │二樓住處扣得變│
│    │      │一星期委│        │竊取之駕駛執照│      │造之楊暨宗駕駛│
│    │      │請變造，│        │              │      │執照一張      │
│    │      │同年八月│        │              │      │              │
│    │      │間取得  │        │              │      │              │
├──┼───┼────┼────┼───────┼───┼───────┤
│ 三 │甲○○│九十二年│中山高速│甲○○提供自己│乙○○│經乙○○本人到│
│    │陳先生│六月間某│公路林口│之相片給陳先生│      │庭應訊表示係遭│
│    │      │日變造，│交流道附│，並以二萬五千│      │他人冒用名義後│
│    │      │隔二、三│近      │元之代價，由陳│      │，以指紋鑑定比│
│    │      │天後之同│        │先生以換貼照片│      │對後循線查獲  │
│    │      │月間取得│        │之方式變造游崇│      │              │
│    │      │        │        │基所遺失之身分│      │              │
│    │      │        │        │證            │      │              │
└──┴───┴────┴────┴───────┴───┴───────┘
附表二：甲○○偽造之署押
一、臺北縣政府警察局新店分局九十二年七月二十三日警詢筆錄上偽造之「乙○○」
    簽名一枚及指印一枚。
二、臺灣桃園地方法院檢察署九十二年七月二十三日訊問筆錄上偽造之「乙○○」簽
    名一枚。
三、臺北縣政府警察局海山分局九十二年九月十四日警詢筆錄上偽造之「乙○○」簽
    名一枚及指印一枚。
四、臺灣桃園地方法院檢察署九十二年九月十四日訊問筆錄上偽造之「乙○○」簽名
    一枚。
附表三：甲○○偽造之私文書上之署押
一、臺北縣政府警察局新店分局扣押物品目錄表「所有人／持有人／保管人」欄內偽
    造之「乙○○」簽名七枚及指印五枚。
二、臺北縣政府警察局新店分局逮捕通知書存根「收受本通知簽章」欄內偽造之「乙
    ○○」簽名一枚及指印一枚。
三、臺北縣政府警察局新店分局權利事項告知通知書「被通知人簽名欄」內偽造之「
    乙○○」簽名一枚及指印一枚。
四、臺北縣政府警察局新店分局查獲涉嫌毒品危害防制條例毒品初步鑑驗報告單二紙
    「涉嫌人簽章欄」內偽造之「乙○○」簽名及指印各一枚，共計四枚。
五、臺北縣政府警察局新店分局九十二年七月二十三日警詢筆錄上應告知事項欄內記
    載法定權利事項後受訊問人處偽造之「乙○○」簽名一枚及指印一枚，該筆錄第
    四行所載「不用請辯護律師到場」等字句下「簽名捺印」處偽造之「乙○○」簽
    名一枚及指印一枚，該份筆錄各頁連接騎縫處偽造之「乙○○」指印共十二枚。
六、臺北縣政府警察局海山分局九十二年九月十四日警詢筆錄上記載法定權利告知事
    項之隔行所載「警方人員有告知我，我知道」等字句下「簽名捺印」處偽造之「
    乙○○」簽名一枚及指印一枚，該筆錄第三行所載「不用請辯護人」等字句下偽
    造之「乙○○」簽名一枚及指印一枚，該筆錄第五行即警方詢以有無告知有權保
    持緘默及有權請辯護人到場等權利等語之隔行所載「有」此字下偽造之「乙○○
    」簽名一枚及指印一枚，該份筆錄各頁連接騎縫處偽造之「乙○○」指印共六枚
    。
七、臺北縣政府警察局海山分局九十二年九月十四日搜索扣押筆錄「受執行人」欄中
    「備考」處偽造之「乙○○」簽名一枚及指印一枚，「執行之依據」所勾選第二
    項「依刑事訴訟法第一百三十條執行附帶搜索」等字句下偽造之「乙○○」簽名
    一枚及指印一枚，「結果」欄所勾選第二項「發現應行扣押物，已扣押並付與扣
    押物收據，經扣押之物詳如扣押品目錄表」等字句下「受搜索人簽名捺印」處偽
    造之「乙○○」簽名一枚及指印一枚，該筆錄末「在場人」處偽造之「乙○○」
    簽名一枚及指印一枚。
八、臺北縣政府警察局海山分局扣押物品目錄表「所有人／持有人／保管人」欄內偽
    造之「乙○○」簽名一枚及指印一枚。
九、臺北縣政府警察局海山分局扣押物品收據（警留之存根）上空白處偽造之「乙○
    ○」簽名一枚及指印一枚。
附表四
┌──┬───┬────┬───────┬────┬───┬───────┬────────┐
│編號│行為人│犯罪時間│  犯罪地點    │犯罪手段│被害人│ 犯罪所得     │查獲經過        │
├──┼───┼────┼───────┼────┼───┼───────┼────────┤
│ 一 │甲○○│5.凌│桃園縣蘆竹鄉南│以其所有│上有貨│車牌號碼為三九│九十二年五月十六│
│    │      │晨      │竹路光明國中附│之自小客│運有限│五—ＧＣ之曳引│日凌晨甲○○駕駛│
│    │      │        │近            │車鑰匙一│公司所│車一台        │上開汽車在臺北縣│
│    │      │        │              │支竊取  │有並交│              │五股鄉○○路五之│
│    │      │        │              │        │由黃世│              │十八號前與李龍輝│
│    │      │        │              │        │成使用│              │發生事故，於警到│
│    │      │        │              │        │      │              │場處理時竟棄車逃│
│    │      │        │              │        │      │              │逸，始循線查知上│
│    │      │        │              │        │      │              │情              │
├──┼───┼────┼───────┼────┼───┼───────┼────────┤
│ 二 │甲○○│8.６凌│臺北縣林口鄉忠│由金塗攜│羅辰駿│車牌號碼為二八│九十二年八月九日│
│    │金塗  │晨二時許│孝路三九九巷六│帶其所有│      │五五—ＦＫ之自│晚上八時許，經警│
│    │      │        │０號前        │，可供兇│      │用小客車一台及│在臺北縣五股鄉德│
│    │      │        │              │器使用之│      │車牌二面      │音國小前發現梁俊│
│    │      │        │              │扳手一支│      │              │仁駕駛後述竊得之│
│    │      │        │              │駕車搭載│      │              │ＥＺ─八六五五號│
│    │      │        │              │甲○○至│      │              │贓車，甲○○雖加│
│    │      │        │              │案發地點│      │              │速逃逸，仍由警方│
│    │      │        │              │，甲○○│      │              │循線於九十二年十│
│    │      │        │              │以其所有│      │              │一月五日在桃園縣│
│    │      │        │              │之萬能鑰│      │              │桃園市○○路五十│
│    │      │        │              │匙一支下│      │              │號十樓查獲，另警│
│    │      │        │              │手竊取汽│      │              │方根據留在本車上│
│    │      │        │              │車後，再│      │              │之發票前去台北縣│
│    │      │        │              │將汽車開│      │              │五股鄉○○路一五│
│    │      │        │              │至附近，│      │              │０超商調取監視錄│
│    │      │        │              │由金塗持│      │              │影帶供甲○○指認│
│    │      │        │              │該支扳手│      │              │並確悉金塗與犯之│
│    │      │        │              │拆卸車牌│      │              │情              │
├──┼───┼────┼───────┼────┼───┼───────┼────────┤
│ 三 │甲○○│8.６早│臺北縣五股鄉外│甲○○把│李進益│車牌號碼為７Ｔ│同上時、地為警查│
│    │金塗  │上六時許│寮路台東仔土雞│風，由金│      │—３４０１之車│獲　　　　　　　│
│    │      │        │城對面空地    │塗以其所│      │牌二面        │　　　　　　　　│
│    │      │        │              │有可供兇│      │              │　　　　　　　　│
│    │      │        │              │器使用之│      │              │　　　          │
│    │      │        │              │扳手拆卸│      │              │                │
│    │      │        │              │竊取車牌│      │              │                │
│    │      │        │              │，得手後│      │              │                │
│    │      │        │              │並將車牌│      │              │                │
│    │      │        │              │改掛在上│      │              │                │
│    │      │        │              │開竊得之│      │              │                │
│    │      │        │              │二八五五│      │              │                │
│    │      │        │              │—ＦＫ汽│      │              │                │
│    │      │        │              │車上    │      │              │                │
├──┼───┼────┼───────┼────┼───┼───────┼────────┤
│ 四 │甲○○│8.８早│臺北縣五股鄉五│以編號二│康偉昌│車牌號碼為ＥＺ│同上，另經警調閱│
│    │      │上十時許│工六路四七號  │所示之該│      │—８６５５之自│本件行竊時、地之│
│    │      │        │              │支萬能鑰│      │用小客車一台  │監視錄影帶亦確悉│
│    │      │        │              │匙竊取  │      │              │本件及編號二所示│
│    │      │        │              │        │      │              │該件係甲○○所為│
├──┼───┼────┼───────┼────┼───┼───────┼────────┤
│ 五 │甲○○│8.凌│桃園縣龜山鄉壽│同右　　│陳玉鳳│車牌號碼為５Ｆ│警方於九十二年九│
│    │      │晨一點多│山路一巷      │　　　　│      │—３７０６之自│月十四日在桃園龜│
│    │      │        │              │　　    │      │用小客車      │山鄉○○○路二九│
│    │      │        │              │        │      │              │號前發現甲○○形│
│    │      │        │              │        │      │              │跡可疑，欲上前盤│
│    │      │        │              │        │      │              │查，甲○○即棄車│
│    │      │        │              │        │      │              │逃逸，後經警追捕│
│    │      │        │              │        │      │              │查獲，發現前開羅│
│    │      │        │              │        │      │              │辰駿失竊之二八五│
│    │      │        │              │        │      │              │五—ＦＫ車牌已遭│
│    │      │        │              │        │      │              │變造成二八五五—│
│    │      │        │              │        │      │              │ＥＫ號車牌，並改│
│    │      │        │              │        │      │              │掛在陳玉鳳失竊之│
│    │      │        │              │        │      │              │五Ｆ—三七０六號│
│    │      │        │              │        │      │              │汽車上。另發現後│
│    │      │        │              │        │      │              │述邱泰國失竊之Ｆ│
│    │      │        │              │        │      │              │Ｓ—六八八二號車│
│    │      │        │              │        │      │              │牌則被變造為ＥＳ│
│    │      │        │              │        │      │              │—六八八二號車牌│
│    │      │        │              │        │      │              │，並改掛在後述胡│
│    │      │        │              │        │      │              │林森失竊之八Ｃ—│
│    │      │        │              │        │      │              │四一六二號汽車上│
│    │      │        │              │        │      │              │。隨後並至甲○○│
│    │      │        │              │        │      │              │之住處扣得甲○○│
│    │      │        │              │        │      │              │所有供竊取汽車所│
│    │      │        │              │        │      │              │用之萬能鑰匙一把│
├──┼───┼────┼───────┼────┼───┼───────┼────────┤
│ 六 │甲○○│9.２下│桃園縣龜山鄉復│以其所有│邱泰國│車牌號碼為ＦＳ│同上            │
│    │      │午四時許│興一路三０巷五│質地堅硬│      │—６８８２之車│                │
│    │      │        │一號          │、長度約│      │牌二面        │                │
│    │      │        │              │十三公分│      │              │                │
│    │      │        │              │，可供兇│      │              │                │
│    │      │        │              │器使用之│      │              │                │
│    │      │        │              │活動扳手│      │              │                │
│    │      │        │              │一支拆卸│      │              │                │
│    │      │        │              │竊取車牌│      │              │                │
├──┼───┼────┼───────┼────┼───┼───────┼────────┤
│ 七 │甲○○│9.５凌│桃園縣蘆竹鄉南│同編號四│胡林森│車牌號碼為８Ｃ│同上            │
│    │      │晨四時許│崁村建國路與民│　　　　│      │—４１２６之自│                │
│    │      │        │權路口        │　　    │      │用小客車      │                │
└──┴───┴────┴───────┴────┴───┴───────┴────────┘
附表五  扣案物品
┌──┬─────┬─────┬───────┐
│編號│  名稱    │  數量    │  所有人      │
├──┼─────┼─────┼───────┤
│ 一 │ Ｔ字扳手 │  一支    │  甲○○      │
├──┼─────┼─────┼───────┤
│ 二 │ 六角扳手 │  三支    │  甲○○      │
├──┼─────┼─────┼───────┤
│ 三 │ 一字扳手 │  四支    │  甲○○      │
├──┼─────┼─────┼───────┤
│ 四 │ 砂輪機   │  一台    │  不詳        │
├──┼─────┼─────┼───────┤
│ 五 │ＪＶＣ‧Ｃ│  一台    │  不詳        │
│    │Ｄ換片箱  │          │              │
│    │          │          │              │
├──┼─────┼─────┼───────┤
│ 六 │ＳＯＮＹ‧│  一台    │  不詳        │
│    │ＣＤ換片箱│          │              │
│    │          │          │              │
├──┼─────┼─────┼───────┤
│ 七 │車裝無線電│  一台    │  不詳        │
│    │主機      │          │              │
├──┼─────┼─────┼───────┤
│ 八 │喇叭      │  一個    │  不詳        │
│    │          │          │              │
├──┼─────┼─────┼───────┤
│ 九 │螺絲起子  │  二支    │  不詳        │
│    │          │          │              │
├──┼─────┼─────┼───────┤
│ 十 │車用音響擴│  三台    │  不詳        │
│    │機        │          │              │
├──┼─────┼─────┼───────┤
│十一│活動板手  │一支（已斷│  不詳        │
│    │          │裂）      │              │
├──┼─────┼─────┼───────┤
│十二│堆高機    │  一部    │  不詳        │
│    │          │          │              │
├──┼─────┼─────┼───────┤
│十三│半自動起重│  一部    │  不詳        │
│    │機        │          │              │
├──┼─────┼─────┼───────┤
│十四│萬能鑰匙  │  一支    │  甲○○      │
│    │          │          │              │
├──┼─────┼─────┼───────┤
│十五│變造之楊暨│ 照片一張 │  甲○○      │
│    │宗駕駛執照│          │              │
│    │（換貼被告│          │              │
│    │照片）    │          │              │
├──┼─────┼─────┼───────┤
│十六│變造之陳逸│ 照片一張 │  甲○○      │
│    │宇身分證（│          │              │
│    │換貼被告照│          │              │
│    │片）      │          │              │
├──┼─────┼─────┼───────┤
│十七│變造之車牌│ 車牌二面 │  邱泰國      │
│    │ＥＳ６８９│          │              │
│    │２        │          │              │
├──┼─────┼─────┼───────┤
│十八│變造之車牌│ 車牌二面 │  羅辰駿      │
│    │２８５５Ｅ│          │              │
│    │Ｋ        │          │              │
└──┴─────┴─────┴───────┘
